【裁判字號】    97,再易,59
【裁判日期】    970804
【裁判案由】    確認地上權不存在
【裁判全文】
臺灣高等法院民事裁定                  97年度再易字第59號
抗告人即
再審原告  甲○○
抗告人即再審原告因相對人即再審被告新竹縣政府間確認地上權
事件，提起再審之訴，對於本院中華民國九十七年六月五日所為
裁定提起抗告，本院裁定如下：
    主  文
原裁定關於核定訴訟標的價額部分廢棄。
本件再審之訴訴訟標的價額核定為新臺幣貳佰肆拾肆萬肆仟捌佰
肆拾元。
抗告人即再審原告應於收受本裁定正本伍日內繳納再審之訴裁判
費新台幣參萬柒仟捌佰捌拾貳元。
    理  由
一、按訴訟標的之價額，由法院核定。核定訴訟標的之價額，以
    起訴時之交易價額為準；無交易價額者，以原告就訴訟標的
    所有之利益為準，民事訴訟法第七十七條之一第一、二項分
    別定有明文。而同法第七十七條之十七第一項規定，再審之
    訴，按起訴法院之審級，依同法第七十七條之十三、第七十
    七條之十四及第七十七條之十六規定徵收裁判費。又按「旨
    ：再審之訴，形式上雖為訴之一種，實質上則為前訴訟之再
    開或續行，故關於訴訟標的之價額，在提起再審之訴時縱有
    增漲，仍應以前訴訟程序起訴時之價額為準。」（最高法院
    三十二年度抗字第一一七號判例要旨參照）。本件抗告人即
    再審原告對於本院民國九十六年十月三十一日九十六年度上
    易字第七二七號確定判決，其中關於新竹市○○街三三之二
    號房屋基地部份（即新竹市○○段○○段二○地號及二○之
    七地號土地）提起再審之訴，依上開規定，自應以該二地號
    土地於原確定判決，於九十四年十一月十四日起訴時之價值
    為本件訴訟標的價額而核定再審之訴裁判費，合先敘明。
二、查，本件相對人即再審被告係於九十四年十一月十五日提起
    本件原確定判決之訴訟，而本件所涉新竹市○○段○○段二
    ○地號土地面積為二十平方公尺、二○之七地號土地面積為
    十二平方公尺等情，業據本院調取原確定判決全卷，查核屬
    實，並有新竹市地政事務所九十六年十一月五日新地測字第
    ○九六○○○九三三五號函附於本院上開確定判決卷內可稽
    ，且為抗告人即再審原告所主張（本院卷第一頁及第二四頁
    ），從而以上開二地號土地於於原確定判決之訴訟起訴時各
    自九十四年度公告現值計算（本院卷第二九至三○頁），本
    件訴訟標的價額應為新台幣（下同）二百四十四萬四千四百
    八十元（計算式詳如附表），本院前於九十六年六月五日依
    本院九十六年十二月二十七日九十六年度上易字第七二七號
    裁定核定本件訴訟標的價額為一百九十四萬一千四百零四元
    ，尚有未洽，抗告人指摘本院上揭命補費之裁定，雖主張其
    本件再審之訴之相關面積僅三十二平方公尺，本院原裁定之
    訴訟標的不應核定為一百九十四萬一千四百零四元云云，較
    上揭系爭土地之公告現值為低，惟原有裁定既有不合，則由
    本院更為裁定核定訴訟標的價額為二百四十四萬四千四百八
    十元，爰依職權廢棄本院原裁定，更為裁定。
三、本件訴訟標的價額核定為二百四十四萬四千八百四十元，已
    如前述，惟本件再審之訴裁判費仍未據抗告人即再審原告繳
    納，則依民事訴訟法第五百零五條、第四百四十四條第一項
    但書之規定，限抗告人即再審原告於收受本裁定正本之日起
    五日內，如數補繳到院；逾限即依同法第五百零二條第一項
    之規定，認再審之訴為不合法，以裁定駁回之。
四、據上論結，本件抗告為有理由，爰裁定如主文。
中    華    民    國    97    年    8    月    4    日
                    民事第十庭
                        審判長法  官  黃豐澤
                              法  官  林麗玲
                              法  官  吳光釗
正本係照原本作成。
本裁定除以適用法規顯有錯誤為理由，並經本院許可外，不得再
抗告。如提起再抗告，應於收受後10日內委任律師為訴訟代理人
向本院提出再抗告狀。並繳納再抗告費新台幣１千元。
中    華    民    國    97    年    8     月    5     日
                              書記官  秦慧榮
附表：
一、新竹市○○段○○段二○地號土地：
    66,442元/平方公尺×20（平方公尺）＝1,328,840元
二、新竹市○○段○○段20之7地號土地：
    93,000元/平方公尺×12（平方公尺）＝1,116,000元
三、本件訴訟標的價額核為2,444,840元
    1,328,840元＋1,116,000元＝2,444,840元


司法院資訊處製作；財團法人民間司法改革基金會備份。
